---
title: "Préstamos"
author: "Val Huerta"
date: "11/6/2019"
output:
  word_document: default
  pdf_document:
    latex_engine: xelatex
  html_document:
    df_print: paged
---

#Librerias
```{r}
library(readr)
library(knitr)
library(rmarkdown)
library(faraway)
library(ISLR)
library(ggplot2)
library(ggfortify)
library(boot)
library(ROCR)
library(skimr)
library(dummies)
library(MASS)
library('verification')
```

#Lectura de datos
```{r}
loan <- read_csv("loan.csv",
    col_types = cols(int_rate = col_number()))
```
#Selección de variables
Seleccionamos las variables más representativas en función de la lectura propuesta.
```{r}
loan2 <- loan[,c("int_rate", "grade", "home_ownership", "revol_util", "loan_amnt", "dti","annual_inc", "loan_status")]
```

# Análisis descriptivo 
```{r}
#Utilizo el skim para analizar mi base de datos, y puedo comprobar que por ejemplo el numero 
#de NA no es muy grande, pero que más adelante voy a eliminar
skim(loan2)
```

```{r}
#Selecciono de la variable "loan_status"unicamente
# "charged off" y "fully paid" ya que son los únicos clientes que me interesan.
loan3 <- loan2[(loan2$loan_status == "Charged Off" | loan2$loan_status == "Fully Paid"),]
loan3 <- na.omit(loan3)
```


# Transformación de las variables character a numericas
Generamos dummies en las siguientes variables asignando ceros y unos.
```{r}
#Cambiamos grade, home_ownership y loan_status.

#Variable GRADE
dummies1 <- cbind(loan3, dummy(loan3$grade, sep = "_"))

# Variable Home_ownership 
dummies2 <- cbind(dummies1, dummy(loan3$home_ownership, sep = "_"))

#Variable loan_status
dummies3 <- cbind(dummies2, dummy(loan3$loan_status, sep = "_"))

View(dummies3)

```
Tenemos dos variables, "revol_util" y "int_rate" que vienen representadas mediante porcentaje. 
Para poder trabajar con ellas utilizamos la siguiente fórmula diviviendolo entre 100.
```{r}
#Cambiamos revol_util que está en porcentaje dividiendolo entre 100 para que sea numérica también.
dummies3[,"revol_util"] <- as.numeric(sub("%","", dummies3$revol_util, fixed = TRUE))/100
loanfinal <- dummies3

dummies3[,"int_rate"] <- as.numeric(sub("%","", dummies3$int_rate, fixed = TRUE))/100
loanfinal <- dummies3

```

# Train y Test
Realizamos el train y el test mediante una semilla, es decir, separamos nuestra base de datos en train que cuenta con el 80% de las variables y el test que cuenta con el 20% de las variables.
```{r}
set.seed(06112019)

n = nrow(loanfinal)
id_train <- sample(1:n, 0.80*n)
loanfinal.train <- loanfinal[id_train,] 
loanfinal.test <- loanfinal[-id_train,]

```

#Aplicacion del modelo GLM 
Mediante el modelo GLM vamos a conseguir conocer el nivel de significatividad que tienen las variables para nuestro modelo y poder decidir si son necesarias o no para nuestro modelo predictivo final.
```{r}
loan_glm1 <- glm(`dummies2_Charged Off`~. -home_ownership - grade - loan_status - `dummies2_Fully Paid`, data = loanfinal.train, family = "binomial")

summary(loan_glm1)
```
Hemos podido observar que hay una serie de variables que no aportan nada a nuestro modelo, por lo que procedemos a realizar el GLM sin ellas y sin las que anteriormente habiamos quitado. 
```{r}
loan_glm2 <- glm(`dummies2_Charged Off`~. -home_ownership - grade - loan_status - `dummies2_Fully Paid` - loan3_A - loan3_F - loan3_G - dummies1_ANY - dummies1_NONE - dummies1_OTHER - dummies1_RENT, data = loanfinal.train, family = "binomial")

summary(loan_glm2)
```
#COMPARACIÓN DE MODELOS 
Una vez realizados los dos modelos, para saber por cual de los dos nos debemos decantar vamos a utilizar
AIC. Debemos elegir el modelo que menor AIC nos de, que en nuestro caso es el segundo modelo "loan_glm2)

```{r}
AIC(loan_glm1)
AIC(loan_glm2)
```
#Representación gráfica del modelo predictivo

Vamos a representar la probabilidad de pago en nuestro modelo, teniendo en cuenta que consideramos que cuando se paga es 1, mientras que 0 se refiere a los que no pagan.
```{r}
hist(predict(loan_glm2, type = "response"))
```
Podemos ver como hay mas probabilidades de que no me paguen que de que si. 

```{r}
prob.modelo2.insample <- predict(loan_glm2,type="response")
```


# Cálculo del Cut Off óptimo
Calculamos la probabilidad de corte eligiendo la mas óptima:
```{r}
#Para calcularlo vamos a realizarlo mediante una lista de 100 personas. 
searchgrid<-seq(0.001, 1, 0.01)
result<-cbind(searchgrid, NA)
cost1 <- function(r, pi){
  peso1 = 3 #peso dar crédito y charged off
  peso2 = 1 #peso no dar crédito y pagar
  c1 = (r==1)&(pi<pcut)
  c0 = (r==0)&(pi>pcut)
  return(mean(peso1*c1+peso2*c0))
}
for(i in 1:length(searchgrid))
{
  pcut <- result[i,1]
  result[i,2] <- cost1(loanfinal.train$`dummies2_Charged Off`, prob.modelo2.insample)
}
plot(result, ylab="Cost")

```
```{r}
result[which.min(result[,2]),][1]
```
Nuestro mínimo sería 0.241

#DENTRO DEL MODELO:

```{r}
prob.modelo2.insample <- predict(loan_glm2,type="response")
predicted.modelo2.insample <- prob.modelo2.insample > 0.2
predicted.modelo2.insample <- as.numeric(predicted.modelo2.insample)
```

```{r}
#Matriz de confusión
table(loanfinal.train$loan_status, predicted.modelo2.insample, dnn=c("Truth","Predicted"))
```

```{r}
accuracy <- (conf[1,1]+conf[2,2])/sum(conf)
accuracy
```


#TEST - OUTSAMPLE

```{r}
prob.modelo2.outsample <- predict(loan_glm2,loanfinal.test,type="response")
predicted.modelo2.outsample <- prob.modelo2.outsample> 0.241
predicted.modelo2.outsample <- as.numeric(predicted.modelo2.outsample)
table(loanfinal.test$loan_status, predicted.modelo2.outsample, dnn=c("Truth","Predicted"))
```


# Curva ROC

```{r}
roc.plot(loanfinal.test$`dummies2_Charged Off`, prob.modelo2.outsample)
```

```{r}
roc.plot(loanfinal.test$`dummies2_Charged Off`, prob.modelo2.outsample)$roc.vol
```











